臺灣高等法院臺南分院刑事裁定　　　　　 96年度抗字第387號
抗　告　人
即 受 刑人　甲○○
　　　　　　　　　　　3號
　　　　　　　　　　（現於臺灣雲林第二監獄執行中）
上列受刑人因聲請減刑案件，不服臺灣雲林地方法院中華民國九
十六年十月十八日裁定（九十六年度聲減字第一七九二號），提
起抗告，本院裁定如下：
    主  文
抗告駁回。
    理  由
一、抗告意旨略以：本件抗告人所犯附表編號三所列之強盜罪，
    經宣告有期徒刑四年，雖屬減刑條例第三條第一項第十五款
    所定不予減刑之罪，惟原審法院九十五年度訴字第八五二號
    確定判決事實欄認定：「甲○○在有偵查權之司法警察機關
    發覺其涉犯上開事實一之強盜犯罪前，向警方自首該部分犯
    行，並願接受裁判。」（見該判決第三頁第二行至第四行）
    ，理由欄並認「被告就犯罪事實一部分之三次強盜犯行，均
    在被害人報案及有偵查權之司法警察機關發覺被告為犯案之
    人前，主動於警詢中向詢問及製作筆錄之警員翁奭洲、王志
    芳供出該等犯罪事實（見警卷第三至四頁），並據證人戊○
    ○於本院證述並未報案（見本院卷第一百十一頁反面）、證
    人己○○於本院證稱：案發後，副店長有報案，但當時尚不
    知悉嫌疑人為何，亦無相關線索可資提供（見本院卷第一百
    十六頁反面）、證人丙○○於警詢中證稱：店長了解案情後
    ，由我自行承擔損失，未向警方報案（見警卷第十七頁）等
    語，足認被告均在被害人報案及有偵查權之司法警察機關發
    覺被告為犯案之人前，主動供出上開三件強盜犯行，應認符
    合自首要件，依刑法第六十二條前段規定，減輕其刑。」（
    見該判決第八頁第二十二行以下至第九頁第二行），足見抗
    告人甲○○所犯附表編號三所列之強盜罪係在減刑條例施行
    前自首而受裁判，則是否應適用該條例第六條，依第二條第
    一項規定予以減刑，再與附表編號四之犯罪減刑後之刑，另
    與附表編號一、二之犯罪經減刑後之刑定應執行刑，有待研
    酌，原裁定未予究明釐清遽認該罪不符減刑規定，尚有未合
    ，自應予以撤銷，由原審法院更為適法之裁定。又更為裁定
    時，如抗告人所犯附表編號三所列之強盜罪符合減刑規定，
    宜由有聲請權人依法聲請裁定減刑，故抗告人提起本件抗告
    ，並一併聲請就所犯附表編號三所列之強盜罪減刑等語。
二、原裁定以：查受刑人甲○○因於附表所列日期犯強盜等四罪
    ，經本院分別判處如附表所示之刑，均經確定在案，且其所
    犯上開四罪，犯罪時間均在民國九十六年四月二十四日以前
    ，茲檢察官就附表編號四之犯罪聲請減刑，並與附表編號一
    、二之犯罪經減刑後之刑及附表編號三不應減刑之犯罪所處
    之刑定應執行刑，認聲請為正當，應予准許，而就附表編號
    四之犯罪予以減刑，並與附表編號一、二之犯罪經減刑後之
    刑，及附表編號三不應減刑之犯罪所處之刑，定其應執行刑
    為有期徒刑四年十月。
三、按減刑之聲請，由檢察官或應減刑之人犯聲請最後審理事實
    之法院裁定之，中華民國九十六年罪犯減刑條例第八條第一
    項規定甚明。又法院辦理減刑之聲請案件，依不告不理之原
    則，僅依檢察官之聲請，在所提應減刑之罪範圍內為之，不
    得依職權擴張聲請範圍，擅將未聲請之犯罪逕予納入減刑。
    本件檢察官既僅就原裁定附表編號四所示之罪刑聲請減刑，
    並定其應執行刑，依上開說明，原審法院自僅須就檢察官聲
    請所提出之附表範圍內審查裁定。抗告意旨所指附表編號三
    所示罪刑，並不在檢察官聲請減刑之範圍，縱符合減刑要件
    ，仍非原審法院所得審究。是原審依聲請意旨僅就附表所列
    編號四部分予以減刑，並與附表編號一、二之犯罪經減刑後
    之刑，及附表編號三不應減刑之犯罪所處之刑，定其應執行
    刑，核無違誤。本件抗告意旨指摘原審未就附表編號三所示
    罪刑予以減刑云云，為無理由，應予駁回。惟抗告人如認所
    犯附表編號三所列強盜罪符合減刑規定，自仍得另行提出聲
    請減刑及合併定執行刑，附此敘明。
四、據上論斷，應依刑事訴訟法第四百十二條，裁定如主文。
中　　華　　民　　國　　96　　年　　11　　月　　14　　日
                  刑事第六庭    審判長法　官  蔡崇義
                                      法　官  曾文欣
                                      法　官  杭起鶴
以上正本證明與原本無異。
如不服本裁定，應於收受本裁定後五日內向本院提出抗告狀。
　　　　　　　　　　　　　　　　　　　書記官　魏安里
中　　華　　民　　國　　96　　年　　11　　月　　15　　日
